【裁判字號】    96,上訴,12
【裁判日期】    970130
【裁判案由】    偽造有價證券等
【裁判全文】
臺灣高等法院高雄分院刑事判決          96年度上訴字第12號
上  訴  人  臺灣高雄地方法院檢察署檢察官
被      告  丙○○
選任辯護人  劉啟輝律師
上列上訴人因被告偽造有價證券等案件，不服台灣高雄地方法院
94年度訴字第1384號中華民國95年11月13日第一審判決（起訴案
號：臺灣高雄地方法院檢察署93年度偵字第24772 號），提起上
，本院判決如下：
    主  文
原判決撤銷。
丙○○共同連續意圖為自己不法之所有，以詐術使人將本人之物
交付，處有期徒刑壹年，減為有期徒刑陸月，如易科罰金，以銀
元參佰元即新台幣玖佰元折算壹日。
    事  實
一、丙○○係廣傑國際運輸有限公司（下稱廣傑公司）、霆鴻貿
    易有限公司（下稱霆鴻公司）負責人。民國（下同）93年5
    月1 日起，擔任嘉里通運股份有限公司（下稱嘉里公司）高
    雄分公司總經理，負責嘉里公司南部地區業務，雙方訂立僱
    傭契約，約定由丙○○以嘉里公司名義向貨主攬貨，收取運
    費後，仍以廣傑公司名義辦理報關出貨，再由嘉里公司支付
    運費給廣傑公司，詎丙○○竟與大陸地區不詳年籍自稱「杜
    仕維」之成年男子，共同基於意圖為自己不法所有之概括犯
    意聯絡，明知廣傑、鉅耕公司等並未委託霆鴻公司代訂船艙
    ，託運貨物前往土耳其國之伊仕坦堡等地，竟自93年6 月8
    日起迄於同年8 月5 日止，於附表一所示時間，連續利用不
    知情之嘉里公司在高雄分公司之職員陳若怡填載「支付請款
    單」或併檢具由「杜仕維」傳真之如附表一編號4 至8 大陸
    「SUPE RTRANS 」船公司及編號10嘉里公司不實載貨證券影
    本，表示霆鴻公司、三聚國際貿有限公司（下稱三聚公司）
    、銘耕公司有委託廣傑公司裝船出貨云云，經丙○○用印後
    ，向嘉里公司請款，使嘉里公司陷於錯誤，誤以為上開支付
    請單內所載貨物業已裝船載運出港，而依約支付廣傑公司運
    費共新臺幣（下同）471 萬6294元。嗣因嘉里公司發現貨主
    及託運人均未繳交運費，經追查後始發現上情。
二、案經嘉里公司訴由高雄市政府警察局移送台灣高雄地方法院
    檢察署檢察官偵查起訴。
    理  由
壹、證據能力部分：
一、按「被告以外之人於審判外之陳述，雖不符前4 條之規定，
    而經當事人於審判程序同意作為證據，法院審酌該言詞陳述
    或書面陳述作成時之情況，認為適當者，亦得為證據。當事
    人、代理人或辯護人於法院調查證據時，知有第159 條第1
    項不得為證據之情形，而未於言詞辯論終結前聲明異議者，
    視為有前項之同意。」，刑事訴訟法第159 條之5 定有明文
    。本件嘉里公司於93年8 月12日洽詢土耳其ITA 公司之函、
    ITA 公司之回函及運費明細，雖均屬被告以外之人於審判外
    之言詞或書面陳述，惟被告及其辯護人、檢察官於本院調查
    證據時，均知有上情而未於言詞辯論終結前聲明異議。且運
    費明細係嘉里公司於案發前依當時資料統計製作，洽詢土耳
    其ITA 公司之函及ITA 公司回函則為案發初期尚未確定案情
    而向外國公司所為之應答，依其內容及做成之方式，並無何
    違法或顯不可信之情形，本院審酌後認以之做為證據應屬適
    當，自有證據能力。
二、三聚有限公司函覆原審法院稱：支付款聲請單內所示之貨物
    （即附表一編號7 所示）並非該公司所處理之業務之陳報狀
    （見原審卷第105 頁），係被告以外之人於審判外之陳述，
    而被告丙○○及其選任之辯護人均否認該陳報狀有證據能力
    ，不同意爰為認定犯罪事實之證據，又查無相關得援為證據
    之規定，該陳報狀無證據能力。
三、警卷所附之支付請款單、載貨證券影本係用以證明被告丙○
    ○請款之金額、請款之項目、託運人係何人、貨物運之目的
    地，而非單純以證明請款單、載貨證券之存在，是支付請款
    單、載貨證券影本均係審判外之文書證據，惟被告及其辯護
    人、檢察官於本院調查證據時，均知有上情而未於言詞辯論
    終結前聲明異議，本院審酌上開請款單等供述文書，均係案
    發前所作成，並無非法取得之情事，認為適當，依刑事訴訟
    法第159 條之5之規定，亦有證據能力。
貳、實體部分：
一、訊據被告丙○○對於身兼廣傑公司、霆鴻公司負責人及擔任
    嘉里公司高雄分公司總經理，及曾向嘉里公司請領附表一所
    示運費471 萬6294元等事實，固供認不諱，惟矢口否認有何
    詐欺犯行，辯稱：霆鴻公司係將名義借予杜仕維使用，資料
    係杜仕維傳真過來，伊當時不知道未出貨，且因每月結算一
    次，才未發現，所收之運費領到後已轉交給葉鴻森，伊不知
    傳真文件係不實云云。
二、經查：
  (一)被告丙○○除係霆鴻公司、廣傑公司負責人外，並與嘉里公
    司訂立僱傭契約擔任嘉里公司高雄分公司總經理，負責嘉里
    公司南部地區之業務之事實，業據其自承在卷（見本院上訴
    卷第32頁），並有嘉里公司所提出僱傭契約書、霆鴻公司之
    公司基本資料在卷可資佐證（見警卷第18、50頁）。被告丙
    ○○確有於附表一所示時間以廣傑公司之名義向嘉里公司請
    領運費等費用471 萬6294元，且附表一所示之貨物確未載運
    出口之事實，亦據被告丙○○自承在卷（見本院上訴卷第32
    、285 、286 頁），並有附表一編號4-8 及編號10所示載貨
    證券影本、嘉里公司之「支付請款單」、運費明細、嘉里公
    司所簽發支付給被告丙○○所負責之廣傑公司款項支票影本
    、嘉里公司於93年8 月12日向土耳其ITA 公司函查暨ITA 公
    司之函覆未收到附表一編號7 函文在卷可資佐證（見警卷
    20-58 頁）。證人甲○○（嘉里公司之職員）於本院審理時
    亦證稱：這一張（指附表一編號10之載貨證券）提單託運人
    是鉅耕公司，我有打電話向鉅耕公司的林小姐確認過，當時
    鉅耕公司沒有託運這一批貨等語（見本院上訴卷第183 頁）
    。足徵被告丙○○確有向嘉里公司領取附表一所示之款項，
    而附表一所示「支付請款單」及載貨證券所表彰之貨物確未
    裝船出口，載貨證券內所載內容係不實之事實，已堪認定。
  (二)廣傑公司向嘉里公司請領款項之「支付請款單」，均由被告
    丙○○用印後始向嘉里公司提出聲請，有前開「支付請款單
    」附在警卷可憑，被告丙○○於本院審理時供稱：廣傑公司
    沒有借牌等語（見本院上訴卷第62頁）。惟依上開載貨證券
    所載，附表一編號4-8 所示之託運人均為廣傑公司，被告丙
    ○○既未將廣傑公司之執照出借予杜仕維使用，則杜仕維又
    如何能於載貨證券上填載託運人廣傑公司？被告丙○○既在
    「支付請款單」內用印據以請款，則其於審核用印之際顯可
    以輕易發現上情，是其所辯不知情云云，應係卸責之詞。再
    者，依嘉里公司致霆鴻公司之函文及上開載貨證券（見本院
    上訴卷第222 、224 、226 、228 、230 、232 、234 、23
    6 、239 頁及警卷第21-48 頁）內所載附表一所示貨物之裝
    載港均在高雄。證人甲○○於本院審理時亦證稱：託運人支
    付之運費係支付給高雄分公司，高雄分公司收到支票核對無
    誤後才上傳台北公司入帳；貨物是否裝船係由裝船地的船公
    司來確認等語（見本院上訴卷第184 、185 、186 頁）。證
    人陳若怡（曾先後任職於霆鴻公司及嘉里公司高雄分公司）
    於原審審理中證稱：出貨人會將提單等資料傳真過來，由其
    製作請款單，經丙○○核准後向嘉里公司總公司請款，一般
    只要有資料就會做等語（見原審卷第59-70 頁）。貨物裝船
    與否既須經高雄分公司確認，被告丙○○係嘉里公司在高雄
    分公司之總經理，負責南部地區業務，則其豈有不知貨物未
    裝船離港之理，何況附表一所示請款期間跨越3 個月，縱如
    被告丙○○所辯係一個月結帳一次，亦無不知之理。
  (三)證人葉鴻森於原審法院雖證稱：找丙○○是為了拿錢，是人
    家欠我父親錢，我找他，他要找丙○○拿。總共拿300 多萬
    ，時間94年5 月到8 、月間；我是聯絡欠我爸爸的錢的人，
    我請他打電話給丙○○；所以我就打電話給丙○○，欠我父
    親錢的人在大陸，叫做杜仕維；他欠我父親500 多萬，向丙
    ○○拿到錢後錢交給我父親，我聯絡杜仕維，他說會傳真一
    些資料給我，要我傳真給丙○○，傳真給丙○○後，後來我
    要拿錢時候，丙○○就說過幾天再拿錢給我；嘉里公司提單
    、SUPERTRANS公司提單都是我傳真給丙○○等語（見原審卷
    第73-76 頁）。惟葉鴻森之父葉振耀早於92年間死亡，有法
    務部戶役政連結作業系統查詢資料在卷可憑（本院上訴卷第
    290 頁），則證人葉鴻森上開所述是否可信即非無疑。再者
    ，如被告丙○○所辯：係借牌給杜仕維，則杜仕維取得之交
    易相關文件應由杜士維傳真或交付給被告丙○○方為正辦。
    豈有由證人葉鴻森轉交之理，益徵被告丙○○係知情無訛。
    又被告丙○○共領得471 萬餘元，若確係積欠500 多萬元，
    而杜仕維確有471 餘萬元之債權，證人葉鴻森豈有僅向被告
    丙○○索取300 多萬元即不再催討餘款之理。是其所證尚不
    足以採為被告丙○○不知情之有利之認定。
  (四)證人乙○○（三聚公司負責人）於原審法院證稱：三聚公司
    與丙○○已配合很久，是在承攬到業務時先口頭通知丙○○
    ，等報完關後再將資料傳真與丙○○云云（見原審卷第71-
    73頁）。惟如前所述，附表一編7 所示以三聚公司為出貨名
    義人之貨物確未裝船出貨，是其所證不足為被告丙○○有利
    之採認。
  (五)綜上所述，被告丙○○所辯委無可採，其詐欺取財之犯行已
    堪認定。
三、按行為後法律有變更者，適用行為時之法律。但行為後之法
    律有利於行為人者，適用最有利於行為人之法律，刑法第2
    條第1 項定有明文。再按行為後法律有變更者，應將行為時
    之法律與裁判時之法律比較適用最有利於行為人之法律；又
    新舊刑法關於刑之規定，雖同採從輕主義，惟比較時仍應就
    罪刑有關之共犯、未遂犯、連續犯、牽連犯以及累犯加重、
    自首減輕、暨其他法定加減原因、與加減比例等一切情形，
    綜其全部之結果，而為比較，再適用有利於行為人之法律處
    斷，而不得一部割裂分別適用不同之新舊法（最高法院24年
    上字第4634號、29年上字第964 號判例意旨、95年第8 次刑
    事庭會議決議參照）。被告丙○○行為後刑法於95年7 月1
    日施行。其中(一)刑法第28條原規定：「2 人以上共同『實施
    』犯罪之行為者，皆為共同正犯。」，新法修正為：「2 人
    以上共同『實行』犯罪之行為者，皆為共同正犯。」，將舊
    法之「實施」修正為「實行」。原「實施」之概念，包含陰
    謀、預備、著手及實行等階段之行為，修正後僅共同實行犯
    罪行為始成立共同正犯。是新法共同正犯之範圍已有限縮，
    排除陰謀犯、預備犯之共同正犯。新舊法就共同正犯之範圍
    既因此而有變動，自屬犯罪後法律有變更，非僅屬純文字修
    正（最高法院96年度台上字第934 號判決意旨參照）。因新
    法已限縮共同正犯成立之範圍，自以新法對行為人有利。(二)
    刑法第33條第5 款業經修正為：「罰金：新臺幣1 千元以上
    ，以百元計算之」；修正前刑法第33條第5 款則規定「罰金
    ：1 元以上」，比較新舊法結果，自以修正前之舊法對行為
    人較為有利，而刑法第339 條第1 項之法定刑既有罰金刑，
    自應以修正前刑法第339 條第1項 規定對被告丙○○較為有
    利。(三)新修正之刑法將原刑法第56條關於連續犯之規定廢除
    。是除法理上合於接續犯、包括一罪之情形仍可認為構成單
    一之犯罪外，其餘數犯罪行為之情形，即應依刑法第51條之
    規定予以分論併罰。比較新舊法之規定，應以修正前之刑法
    第56條規定對被告丙○○較為有利。經綜合比較結果，如適
    用舊法，被告丙○○所犯如附表所示10個犯行，僅論以一罪
    ，自較為有利，基於不得割裂適用之原則，應全部適用舊法
    。是核被告丙○○上開所為，係犯修正前刑法第339 條第1
    項之詐欺取財罪。所犯上開之罪與自稱「杜仕維」之成年男
    子有共同之犯意聯絡及行為之分擔，均為共同正犯。被告丙
    ○○先後多次之犯行，時間緊接，方法相同，觸犯構成要件
    相同之罪名，顯係基於概括犯意為之，應依修正前刑法第56
    條連續犯之規定以一罪論，並加重其刑。被告丙○○利用不
    知情之嘉里公司在高雄分公司之職員陳若怡犯罪，為間接正
    犯。
四、原判決認被告丙○○詐欺罪部分犯行，不能證明，而為無罪
    之諭知，尚有未洽，檢察官執此聲明上訴，指摘原判決不當
    ，為無理由，應由本院將原判決撤銷改判。爰審酌被告丙○
    ○詐騙所得之金額，迄未賠償告訴人所受損害，犯後否認犯
    行等一切情狀，量處有期徒刑1 年。被告丙○○行為後，中
    華民國96年罪犯減刑條例業於96年7 月4 日公布，於同年月
    16 日 施行。被告丙○○犯罪時間在96年4 月24日前，所犯
    合於中華民國96年罪犯減刑條例之減刑條件，爰依上開條例
    第2條 第1 項第3 款減其宣告刑2 分之1 。又修正後刑法第
    41條第1 項有關易科罰金折算標準，已由修正前「得以1 元
    以上3 元以下折算1 日」提高為「以新臺幣1 千元、2 千元
    、3 千元折算1 日」，並刪除「因身體、教育、職業、家庭
    之關係或其他正當事由執行顯有困難者」之要件，於第2 項
    增訂「前項規定於數罪併罰，其應執行之刑未逾六月者，亦
    適用之」。修正前刑法第41條第1 項之折算標準，按修正前
    罰金罰鍰提高標準條例第2 條規定就其原定數額提高為100
    倍折算1 日之結果，為新臺幣300 元以上90 0元以下折算1
    日，是應以修正前之折算標準對被告丙○○較有利，爰就所
    減得之刑依修正前刑法第41條第1 項規定諭知如易科罰金以
    銀元300 元即新台幣900 元。
五、公訴意旨另以：被告丙○○與大陸不詳姓名年籍綽號為「杜
    仕維」之成年男子基於共同之犯意聯絡，於附表二所示時時
    間偽造如附表二所示之載貨證券，表示霆鴻公司、三聚國際
    貿易公司、銘耕公司為出貨人，持以向嘉里公司請款，因認
    被告丙○○此部分另涉有刑法第201 條之偽造有價證券罪嫌
    。公訴人認被告丙○○涉有此部分罪嫌係以被告丙○○之供
    述、大陸「SUPERTRANS」船公司之載貨證券、嘉里公司之載
    貨證券、嘉里公司於93年8 月12日洽詢土耳其ITA 公司之函
    、ITA 公司之回函為其主要論據。訊據被告丙○○則否認有
    此部分犯行，辯稱：伊係將霆鴻公司之名義借予杜仕維使用
    ，霆鴻公司並非實際托運之人，載貨證券均係杜仕維以傳真
    之方式傳真過來，伊不知載貨證券係偽造，亦無行使偽造有
    價證券之犯意等語。惟按認定犯罪事實所憑之證據，雖不以
    直接證據為限，間接證據亦包括在內，然無論直接證據或間
    接證據，其為訴訟上之證明，須於通常一般之人均不致有所
    懷疑，而得確信其為真實之程度者，始得據為有罪之認定，
    此有最高法院76年台上字第4986號判例可資參照。又刑法所
    謂偽造有價券，以無權簽發之人冒用他人名義簽發為要件（
    最高法院53年台上字第1810號判例參照）。再者，運送人或
    船長於貨物裝船後，因託運人之請求，應發給載貨證券；載
    貨證券應載明船舶名稱、託運人之姓名或名稱、依照託運人
    書面通知之貨物名稱、件數或重量，或其包裝之種類、個數
    及標誌、裝載港及卸貨港、運費交付、載貨證券之份數、填
    發之年月日，由運送人或船長簽名，海商法第53條、第54
    條第1 項分別定有明文。是載貨證券為要式證券。經查：公
    訴人所指被告丙○○涉犯附表二所示之偽造載貨證券固據其
    提出載貨證券之影本為證（見警卷第27、32、36、40、44、
    48頁），而上開載貨證券所表彰之貨物確未裝載出港，亦已
    如前述。惟附表二編號1- 5所示載貨證券究竟僅係不實之證
    券抑或確實係未經授權而簽發而屬偽造之載貨證券，公訴人
    並未提出確切之證據證明係未經大陸「SUPERTRANS」公司授
    權而簽發之載貨證券，則上開載貨證券是否確為偽造即有疑
    義，尚未達於通常一般之人均不致有所懷疑之程度，依上開
    最高法院之判例意旨，即難為被告丙○○不利之認定。再者
    ，如前所述，載貨證券係要式證券，而附表二編號6 所示以
    告訴人以嘉里公司為簽發名義人之載貨證券簽名欄內係空白
    ，並無運送人、船長簽名或其他人之簽名（見警卷第48頁）
    。證人甲○○於本院審理時亦證稱：「提單正本是要主管簽
    名，但我們所看到是影本上面沒有簽名，我不確定是否簽名
    前就影印下來；沒有簽名的提單無效」等語（見本院上訴卷
    第184 、187 頁）。海商法雖未如票據法第11條第1 項「欠
    缺本法所規定票據上應記載事項之一者，其票據無效。但本
    法別有規定者，不在此限」之規定。惟上開載貨證券既未完
    成簽名之行為，則偽造行為顯未完成，而刑法第201 條偽造
    有價證券罪又不罰未遂，自難論以偽造有價證券罪，亦不能
    論以偽造私文書或行使偽造文書罪嫌。是公訴人所指被告丙
    ○○附表二所示偽造有價證券之罪嫌尚屬不能證明，本應為
    無罪之諭知，惟公訴人認此部分罪嫌與前揭論罪科刑部有牽
    連犯之裁判上一罪關係，故不另為無罪之諭知。
據上論結，應依刑事訴訟法第第369 條第1 項前段、第364 條、
第299 條第1 項前段，修正前刑法第28條、第56條、第339 條第
1項 、第41條第1 項，修正前罰金罰鍰提高標準條例第1 條前段
、第2 條，中華民國96年罪犯減刑條例第2 條第1 項第3 款、第
7條 、第9 條，判決如主文。
本案經檢察官陳國全到庭執行職務。
中    華    民    國    97    年    1     月    30    日
                  刑事第四庭    審判長法  官  蕭權閔
                                      法  官  陳吉雄
                                      法  官  李嘉興
以上正本證明與原本無異。
被告不得上訴。
中    華    民    國    97    年    1     月    30    日
                                      書記官  郭榮芳
 附表一：
   ┌─┬──────┬───────┬──────┬─────┬────┬────┬────┐
   │編│請款時間（即│載貨證券之公司│載貨證券編號│虛載船舶名│虛載出貨│託運人  │請款金額│
   │號│詐欺日期    │名稱          │            │稱        │貨主名稱│        │(新臺幣)│
   │  │            │              │            │          │        │        │        │
   ├─┼──────┼───────┼──────┼─────┼────┼────┼────┤
   │1 │93年 6月 8日│ 不    詳     │KFKHH061058 │YMEARTH   │霆鴻公司│不   詳 │411119  │
   │  │            │              │            │V-423W    │        │        │        │
   ├─┼──────┼───────┼──────┼─────┼────┼────┼────┤
   │2 │93年6 月21日│ 不    詳     │KFKHH061109 │WANHAI213V│霆鴻公司│不   詳 │321775  │
   │  │            │              │            │V-00137/S │        │        │        │
   ├─┼──────┼───────┼──────┼─────┼────┼────┼────┤
   │3 │93年6 月28日│ 不    詳     │KFKHH061132 │YMPEOPLE  │霆鴻公司│不   詳 │430160  │
   │  │            │              │            │V-426W    │        │        │        │
   ├─┼──────┼───────┼──────┼─────┼────┼────┼────┤
   │4 │93年7 月5 日│大陸「SUPERTRA│SＺ000000000 │QIYUNHE   │霆鴻公司│廣傑公司│573330  │
   │  │            │NS」公司      │            │V-426W    │        │        │        │
   ├─┼──────┼───────┼──────┼─────┼────┼────┼────┤
   │5 │93年7 月12日│大陸「SUPERTRA│SＺ000000000 │JINYUNHE  │霆鴻公司│同    上│709224  │
   │  │            │NS」公司      │            │V-428W    │        │        │        │
   ├─┼──────┼───────┼──────┼─────┼────┼────┼────┤
   │6 │93年7 月20日│大陸「SUPERTRA│SＺ000000000 │YMEARTH   │霆鴻公司│同    上│425794  │
   │  │            │NS」公司      │            │V-429W    │        │        │        │
   ├─┼──────┼───────┼──────┼─────┼────┼────┼────┤
   │7 │93年7 月20日│大陸「SUPERTRA│SＺ000000000 │YMEARTH   │三聚國際│同    上│567509  │
   │  │            │NS」公司      │（同編號4） │V-429W    │有限公司│        │        │
   ├─┼──────┼───────┼──────┼─────┼────┼────┼────┤
   │8 │93年7 月30日│大陸「SUPERTRA│SＺ000000000 │MERCURY   │霆鴻公司│同    上│425794  │
   │  │            │NS」公司      │            │V-28W     │        │        │        │
   ├─┼──────┼───────┼──────┼─────┼────┼────┼────┤
   │9 │93年8 月5 日│ 不    詳     │KKHS00070   │YMSKY     │霆鴻公司│不    詳│284080  │
   │  │            │              │            │V-431W    │        │        │        │
   ├─┼──────┼───────┼──────┼─────┼────┼────┼────┤
   │10│93年8 月5 日│嘉里公司      │KKHS00069   │YMSKY     │銘耕公司│鉅耕公司│567509  │
   │  │            │              │            │V-431W    │        │        │        │
   ├─┼──────┼───────┼──────┼─────┼────┼────┼────┤
   │合│            │              │            │          │        │        │0000000 │
   │計│            │              │            │          │        │        │        │
   └─┴──────┴───────┴──────┴─────┴────┴────┴────┘
    附表二
   ┌─┬──────┬───────┬──────┬─────┬────┐
   │編│貨物裝載日期│偽造載貨證券之│載貨證券編號│虛載船舶名│虛載出貨│
   │號│            │公司名稱      │            │稱        │貨主名稱│
   ├─┼──────┼───────┼──────┼─────┼────┤
   │1 │93年7月4 日 │大陸「SUPERTRA│SＺ000000000 │QIYUNHE   │霆鴻公司│
   │  │            │NS」公司      │            │V-426W    │        │
   ├─┼──────┼───────┼──────┼─────┼────┤
   │2 │93年7 月    │大陸「SUPERTRA│SＺ000000000 │JINYUNHE  │霆鴻公司│
   │  │            │NS」公司      │            │V-428W    │        │
   ├─┼──────┼───────┼──────┼─────┼────┤
   │3 │93年7 月11日│大陸「SUPERTRA│Ｚ0000000000 │YMEARTH   │霆鴻公司│
   │  │            │NS」公司      │            │V-429W    │        │
   ├─┼──────┼───────┼──────┼─────┼────┤
   │4 │93年7 月7 日│大陸「SUPERTRA│SＺ000000000 │YMEARTH   │三聚國際│
   │  │            │NS」公司      │            │V-429W    │有限公司│
   ├─┼──────┼───────┼──────┼─────┼────┤
   │5 │93年7 月22日│大陸「SUPERTRA│SＺ0000000000│MERCURY   │霆鴻公司│
   │  │            │NS」公司      │            │V-28W     │        │
   ├─┼──────┼───────┼──────┼─────┼────┤
   │6 │93年8 月1 日│嘉里公司      │KKHS00069   │YMSKYTH   │銘耕公司│
   │  │            │              │            │V-431W    │        │
   └─┴──────┴───────┴──────┴─────┴────┘
附錄本件判決論罪科刑法條：
刑法第339條
意圖為自己或第三人不法之所有，以詐術使人將本人或第三人之物交付者
，處 5 年以下有期徒刑、拘役或科或併科 1 千元以下罰金。
以前項方法得財產上不法之利益或使第三人得之者，亦同。
前二項之未遂犯罰之。


司法院資訊處製作；財團法人民間司法改革基金會備份。
